Minutes et répertoires du notaire César BRELUT de LA GRANGE, 19 août 1733 - 30 mai 1755 (étude XI)
Archives nationales
- Minutes de César BRELUT de LA GRANGE, 19 août 1733 - 30 mai 1755; MC/ET/XI/518 - MC/ET/XI/594
  - Minutes. 1751, septembre - décembre, septembre - décembre 1751; MC/ET/XI/576
    - Quittance de rachat., 7 décembre 1751; MC/ET/XI/576
      Nom, qualité: (M.) Bertrand, Jean Julien.
      Profession: gantier poudrier parfumeur (marchand).
      Nom, qualité: (M.) Charuel, Pierre Etienne.
      Profession: couvreur des batiments du roi.
    - Succession, notoriete., 9 décembre 1751; MC/ET/XI/576
      Nom, qualité: (Mme ou Mlle) Saillant, Marie Anne Dieudonne.
      Domicile: Roye
    - Procuration, depot., 9 décembre 1751; MC/ET/XI/576
      Nom, qualité: (Mme ou Mlle) Lemaistre, Marguerite Antoinette.
      Domicile: Reims.
      Nom, qualité: (M.) Gueuvin, Antoine.
    - Rente, constitution., 9 décembre 1751; MC/ET/XI/576
      Nom, qualité: (M.) Marcay de, Louis.
      Domicile: Courcelles-le-Roi-en-Gatinais, chateau.
      Nom, qualité: (M.) Dufour, Jean.
    - Rente, constitution., 9 décembre 1751; MC/ET/XI/576
      Nom, qualité: (M.) Tiercelet, Gilles.
      Profession: architecte,entrepreneur de batiments.
    - Rente, transport., 10 décembre 1751; MC/ET/XI/576
      Nom, qualité: (M.) Gregoire, Louis Marc Antoine.
    - Inventaire après décès de Marie Lebreton., 10 décembre 1751; MC/ET/XI/576
      Nom, qualité: (Mme ou Mlle) Lebreton, Marie.
      inventaire après décès; Lebreton, Marie
    - Procuration, depot., 11 décembre 1751; MC/ET/XI/576
      Nom, qualité: (M.) Garnier, Louis.
      Domicile: Ferte-sous-Jouarre (la).
      Nom, qualité: (M.) Poron, Nicolas
    - Obligation., 11 décembre 1751; MC/ET/XI/576
      Nom, qualité: (M.) Brancas de, Louis Antoine (comte de lauraguais, duc de villars).
      Nom, qualité: (M.) Durand, Antoine.
      Profession: valet de chambre.
    - Pension, creation., 11 décembre 1751; MC/ET/XI/576
      Profession: valet de chambre du duc de brancas.
    - Rente, constitution, depot., 11 décembre 1751; MC/ET/XI/576
      Nom, qualité: (M.) Poupard, Jean.
      Profession: galonnier (marchand).
      Nom, qualité: (Mme ou Mlle) Poupard, Jeanne.
      Nom, qualité: (M.) Couet, Nicolas.
      Profession: tissutier rubanier (maître).
    - Succession, notoriete., 11 décembre 1751; MC/ET/XI/576
      Nom, qualité: (Mme ou Mlle) Vollant de Berville, Marie Agnes.
      Nom, qualité: (M.) Chevalier de Vaudetard, Francois
    - Fondation, messes., 11 décembre 1751; MC/ET/XI/576
      Nom, qualité: (personne morale) Bersey (her).
      Nom, qualité: (M.) Dupotel, Philippe.
    - Rente sur domaine de la ville, constitution., 13 décembre 1751; MC/ET/XI/576
      Nom, qualité: (M.) Siclet, Leger (bourgeois de Paris)
    - Bail, maison, Paris, rue de la Lanterne., 14 décembre 1751; MC/ET/XI/576
      Nom, qualité: (Mme ou Mlle) Subleau de La Mauvoisiniere, Madeleine Elisabeth.
      Domicile: Pre-l'Eveque, chateau de Vaux.
      Nom, qualité: (M.) Pottin de Laudemont, Hardy Francois.
      Nom, qualité: (M.) Minet, Pierre.
    - Succession, notoriete., 14 décembre 1751; MC/ET/XI/576
      Nom, qualité: (Mme ou Mlle) Prevost, Marie Madeleine.
    - Mariage., 15 décembre 1751; MC/ET/XI/576
      Nom, qualité: (M.) Balu, Jacques.
      Nom, qualité: (Mme ou Mlle) Guichot, Marie Anne.
      Domicile: Vuisous ou Wissous
    - Deguerpissement, maison, Nogent-sur-Seine., 15 décembre 1751; MC/ET/XI/576
      Nom, qualité: (Mme ou Mlle) Hyard, Catherine.
      Nom, qualité: (M.) Gruyer, Pierre Leon.
      Profession: marchand de foin.
      Nom, qualité: (M.) Jacquot, Jacques.
      Profession: grenetier au grenier à sel.
    - Bail, terre, Corbeil., 15 décembre 1751; MC/ET/XI/576
      Nom, qualité: (Mme ou Mlle) Enguehard, Francoise.
      Nom, qualité: (Mme ou Mlle) Belletante, Anne Madeleine.
      Domicile: Corbeil.
      Nom, qualité: (M.) Juquin, Guillaume.
      Profession: entrepreneur des ponts et chaussées
    - Transport, contre-lettre, créance., 16 décembre 1751; MC/ET/XI/576
      Nom, qualité: (personne morale) Beranger (her).
      Nom, qualité: (M.) Berenger, Claude Louis.
      Relations: intervenant pour l'intervenant 03.
      Nom, qualité: (Mme ou Mlle) Bricqueville de, Bonne Damarise.
      Domicile: Jarze (anjou), chateau.
      Nom, qualité: (M.) Savary de Breves, Jean Baptiste Camille (marquis de jarze)
    - Bail, privilege de métier de mercier, Paris., 16 décembre 1751; MC/ET/XI/576
      Nom, qualité: (M.) Bucaille, Etienne.
      Profession: mercier (marchand).
      Nom, qualité: (M.) Lormeaus, Jacques (bourgeois de Paris)
    - Pension, creation., 18 décembre 1751; MC/ET/XI/576
      Nom, qualité: (M.) Choisy, Pierre Henri.
      Nom, qualité: (M.) Ledevin, Elie.
      Domicile: Valognes (normandie)
    - Bail, terres, Saint-Germain-Cy-Devant-les-Chastres., 18 décembre 1751; MC/ET/XI/576
      Nom, qualité: (M.) Chevreau, Etienne.
      Nom, qualité: (M.) Godfroy, Antoine.
      Domicile: Saint-Jean de Linville (linas).
      Nom, qualité: (M.) Godfroy, Jean.
      Domicile: Saint-Jean de Linville (linas)
    - Rente, titre nouvel., 19 décembre 1751; MC/ET/XI/576
      Domicile: Neuilly, le Pont.
      Nom, qualité: (Mme ou Mlle) Blanchard, Renee.
      Nom, qualité: (M.) Dumoutier, Guillaume.
      Profession: marier.
      Domicile: Paris, seine (riviere)
    - Obligation., 20 décembre 1751; MC/ET/XI/576
      Nom, qualité: (M.) Drieux, Charles.
      Nom, qualité: (M.) Roisin, Charles (bourgeois de Paris)
    - Bail, maison, Paris, rue Clopin., 20 décembre 1751; MC/ET/XI/576
      Nom: (personne morale) Docteurs Du College de Navarre de Paris.
      Nom, qualité: (M.) Fontaine, Philippe Francois.
    - Rente, constitution., 20 décembre 1751; MC/ET/XI/576
      Nom, qualité: (M.) Palisseau, Pierre.
    - Traite d'office, métier barbier perruquier baigneur etuviste, Paris., 20 décembre 1751; MC/ET/XI/576
      Nom, qualité: (M.) Cellier, Francois Gaspard.
      Profession: officier d'infanterie.
    - Bail, privilege de barbier perruquier baigneur etuviste, Paris., 21 décembre 1751; MC/ET/XI/576
      Nom, qualité: (M.) Choinet, Nicolas.
    - Convention, construction d'un pavillon, Paris, rue des Fosses-St-Marcel., 21 décembre 1751; MC/ET/XI/576
    - Abandon, créances., 23 décembre 1751; MC/ET/XI/576
      Nom, qualité: (M.) Duval, Antoine.
      Nom, qualité: (personne morale) Duval (créanciers).
      Relations: créanciers de l'intervenant 1
    - Depot de pieces., 23 décembre 1751; MC/ET/XI/576
    - Rente viagere, constitution., 23 décembre 1751; MC/ET/XI/576
      Nom, qualité: (M.) Larcher, Etienne.
      Domicile: Longueville (normandie), chateau.
      Nom, qualité: (M.) Bellemare de, Pierre Francois (marquis).
      Domicile: Courceuil (normandie), chateau
    - Succession, renonciation., 24 décembre 1751; MC/ET/XI/576
      Nom, qualité: (M.) Fourre, Jean.
      Domicile: Bondouffe (corbeil)
    - Delegation., 24 décembre 1751; MC/ET/XI/576
      Nom, qualité: (Mme ou Mlle) Bourelet, Marie Anne.
      Nom, qualité: (M.) Lomenie de, Antoine Luc (marquis).
      Nom, qualité: (personne morale) Bourelet (créanciers).
    - Rente viagere, constitution., 27 décembre 1751; MC/ET/XI/576
      Nom, qualité: (M.) Fandoas de, Marie Charles Antoine.
      Profession: lieutenant du roi.
      Domicile: Cotentin (baillage).
    - Mariage., 27 décembre 1751; MC/ET/XI/576
      Nom, qualité: (M.) Brou, Jacques.
      Nom, qualité: (Mme ou Mlle) Saint-Jean, Marie Simone.
    - Mariage., 27 décembre 1751; MC/ET/XI/576
      Nom, qualité: (M.) Beguinot, Jean Baotiste.
      Profession: chirurgien (garcon).
      Nom, qualité: (Mme ou Mlle) Delhoste, Marie Anne Francoise.
    - Mariage., 27 décembre 1751; MC/ET/XI/576
      Nom, qualité: (M.) Saunier, Jean Baptiste.
      Nom, qualité: (Mme ou Mlle) Goyer, Marguerite Francoise.
    - Succession, partage., 28 décembre 1751; MC/ET/XI/576
      Nom, qualité: (Mme ou Mlle) Raymont, Laurence.
      Nom, qualité: (M.) Jubert, Antoine.
      Profession: laboureur
    - Bail à ferme, terre, Reuilly., 28 décembre 1751; MC/ET/XI/576
      Nom, qualité: (M.) Romain, Francois.
    - Depot de pieces., 29 décembre 1751; MC/ET/XI/576
    - Succession, liquidation., 29 décembre 1751; MC/ET/XI/576
      Nom, qualité: (M.) Cartier, Francois.
      Profession: employe dans les vivres de l'armee.
      Relations: père de l'intervenant 2.
      Nom, qualité: (M.) Cartier, Nicolas
    - Succession, abstention., 30 décembre 1751; MC/ET/XI/576
      Nom, qualité: (M.) Rollin, Alexandre.
      Domicile: Troyes, eglise Saint-Etienne
    - Apprentissage, métier epicier, Paris., 31 décembre 1751; MC/ET/XI/576
      Nom, qualité: (M.) Macon, Michel.
      Nom, qualité: (M.) Poron, Nicolas.
    - Certificat, depot., 31 décembre 1751; MC/ET/XI/576
      Nom, qualité: (M.) Vautrin, Thomas.
      Domicile: Echenay (toul (diocese))
  - Minutes. 1752, janvier - 1752, avril, janvier 1752 - avril 1752; MC/ET/XI/577
  - Minutes. 1752, mai - 1752, août, mai 1752 - août 1752; MC/ET/XI/578
  - Minutes. 1752, septembre - 1752, décembre, septembre 1752 - décembre 1752; MC/ET/XI/579
  - Minutes. 1753, janvier - 1753, mars, janvier 1753 - mars 1753; MC/ET/XI/580
  - Minutes. 1753, avril - 1753, juin, avril 1753 - juin 1753; MC/ET/XI/581
  - Minutes. 1753, juillet - 1753, septembre, juillet 1753 - septembre 1753; MC/ET/XI/582
  - Minutes. 1753, octobre - 1753, décembre, octobre 1753 - décembre 1753; MC/ET/XI/583
  - Minutes. 1754, janvier - 1754, mars, janvier 1754 - mars 1754; MC/ET/XI/584
  - Minutes. 1754, avril - 1754, juin, avril 1754 - juin 1754; MC/ET/XI/585
  - Minutes. 1754, juillet - 1754, septembre, juillet 1754 - septembre 1754; MC/ET/XI/586
  - Minutes. 1754, octobre - 1754, décembre, octobre 1754 - décembre 1754; MC/ET/XI/587
  - Minutes. 1755, janvier - 1755, mars, janvier 1755 - mars 1755; MC/ET/XI/588
  - Minutes. 1755, 1er avril - 1755, 30 mai, 1er avril 1755 - 30 mai 1755; MC/ET/XI/589
  - Minutes (constitutions de rentes publiques). 1735, juillet, juillet 1735; MC/ET/XI/590
    Édit de janvier 1734, tontine avec baptistaires.
  - Minutes (constitutions de rentes publiques). 1744, mai - 1744, septembre, mai 1744 - septembre 1744; MC/ET/XI/591
    1744, mai, juin, août et septembre: édits de janvier et février 1743, tontine avec baptistaires.
  - Minutes (constitutions de rentes publiques). 1752, janvier - 1752, février, janvier 1752 - février 1752; MC/ET/XI/592
    Édit de mai 1751, rentes viagères avec baptistaires.
  - Minutes (constitutions de rentes publiques). 1745, septembre, septembre 1745; MC/ET/XI/593
    Édit de novembre 1744, tontine avec baptistaires.
  - Minutes (constitutions de rentes publiques). 1746, février - 1746, décembre, février 1746 - décembre 1746; MC/ET/XI/594
    Édit de février 1745, tontine avec baptistaires.
- Répertoire(s) de César BRELUT de LA GRANGE, 19 août 1733 - 30 mai 1755; MC/RE/XI/11
  - Répertoire. 1733, 19 août - 1755, 30 mai, 19 août 1733 - 30 mai 1755; MC/RE/XI/11
    Informations concernant le classement et la cotation:
    Le niveau inférieur de description, quand il existe, correspond aux mentions d'actes contenues dans le répertoire. Parmi celles-ci, certaines peuvent y être décrites, de manière plus ou moins détaillée. Pour consulter l'acte proprement dit, il convient de rechercher la cote au niveau des articles (registre ou liasse) des minutes du notaire (cote de type 'MC/ET').